---
title: "SAE Project"
author: "Group 3"
date: "`r Sys.Date()`"
output: html_document
---

```{r, message=FALSE, warning=FALSE}
# Packages
library(haven)
library(dplyr)
library(readxl)
library(sae)
library(msaeDB)
library(saens)
library(coda)
```

# DATASET
## Import Dataset
```{r, message=FALSE, warning=FALSE}
# Dataset
data_final <- read_sav("data_final.sav")      # Main Dataset
data <- read_sav("KOR23GAB_saeProject.sav")   # Predictor Dataset

PODES21_auxvar_1 <- read_sav("PODES21_auxvar_1.sav")    # Podes Dataset 1
PODES21_auxvar_2 <- read_sav("PODES21_auxvar_2.sav")    # Podes Dataset 2
PODES21_auxvar_3 <- read_sav("PODES21_auxvar_3.sav")    # Podes Dataset 3
PODES21_auxvar_4 <- read_sav("PODES21_auxvar_4.sav")    # Podes Dataset 4

```

## Kode Variable
```{r}
kode <- unique(PODES21_auxvar_1[,c(3,5)]) %>%
  rename(
    Provinsi = r101n,
    Kabupaten = r102n
  )
```

```{r}
# Eksplorasi
clean <- data %>%
  filter(R407 >= 7 & R407 <= 17) %>%
  mutate(KODE = paste0(R101,R102)) %>%
  mutate(DISAB = ifelse((R1002 == 1 | R1002 == 2) |
                        (R1003 == 5 | R1003 == 6) | 
                        (R1004 == 1 | R1004 == 2) |
                        (R1005 == 5 | R1005 == 6) |
                        (R1006 == 1 | R1006 == 2) |
                        (R1007 == 5 | R1007 == 6) |
                        (R1008 == 1 | R1008 == 2) |
                        (R1009 == 5 | R1009 == 6), 1, 0)) %>%
  mutate(SEKUL = ifelse(R610 == 2, 1, 0)) %>%
  mutate(DISAB_SEKUL = ifelse(DISAB == 1 & SEKUL == 1, 1, 0)) %>%
  mutate(DISAB_NON_SEKUL = ifelse(DISAB == 1 & SEKUL == 0, 1, 0)) %>%
  mutate(NON_DISAB_SEKUL = ifelse(DISAB == 0 & SEKUL == 1, 1, 0)) %>%
  mutate(NON_DISAB_NON_SEKUL = ifelse(DISAB == 0 & SEKUL == 0, 1, 0)) %>%
  select(c(KODE,DISAB,SEKUL,DISAB_SEKUL,DISAB_NON_SEKUL,NON_DISAB_SEKUL,NON_DISAB_NON_SEKUL))

clean <- clean %>%
  group_by(KODE) %>%
  summarise(
    jumlah_sampel = sum(DISAB),
    jumlah_sampel_disab = sum(DISAB == 1),
    jumlah_sampel_tidak = sum(DISAB == 0),
    jumlah_sekolah = sum(SEKUL),
    jumlah_sekolah_disab = sum(DISAB_SEKUL == 1),
    jumlah_sekolah_tidak = sum(NON_DISAB_SEKUL == 1)
  )
```

## Merge Data Podes
```{r}
data1 <- PODES21_auxvar_1 %>%
  rename(Kabupaten = r102n) %>%
  group_by(Kabupaten) %>%
  summarise(jumlah_deskel = n(),
            permukiman_kumuh = sum(r512a == 1),
            desa_dalam_hutan = sum(r309a == 1),      
            desa_tepi_hutan = sum(r309a == 2),
            desa_luar_hutan = sum(r309a == 3),
            desa_ketinggian_lebih_200 = sum(r307b2 >= 200),
            desa_ketinggian_kurang_200 = sum(r307b2 < 200),
            desa_penerangan_jalan = sum(r502b == 1| r502b == 2),
            desa_tanpa_penerangan_jalan = sum(r502b == 3),
            penghasilan_utama_pertanian = sum(r403a == 1),
            desa_airminum_bukan_kemasan = sum(r507a == 3| r507a == 4| r507a == 5|
                                              r507a == 6| r507a == 7| r507a == 8|
                                              r507a == 9| r507a == 10),
            keluarga_bukan_listrik = sum(r501b),
            )

data2 <- PODES21_auxvar_2 %>%
  rename(Kabupaten = r102n) %>%
  group_by(Kabupaten) %>%
  summarise(jumlah_SKTM = sum(r711),
            jumlah_sarana_kesehatan = sum(r704ak2|r704bk2|r704ck2|r704dk2|r704ek2|
                                          r704fk2|r704gk2|r704hk2|r704ik2|r704lk2|
                                          r704mk2),
            jumlah_faskes_lain = sum(r704bk2|r704ck2|r704dk2|r704ek2|
                                     r704fk2|r704gk2|r704hk2|r704ik2|
                                     r704jk2|r704kk2|r704lk2|r704mk2),
            jumlah_tenaga_kesehatan = sum(r706a1|r706a2|r706b|r706c|r706d),
            jumlah_faskes = sum(r704ak2|r704bk2|r704ck2|r704dk2|
                                r704ek2|r704fk2|r704gk2|r704hk2|
                                r704ik2|r704jk2|r704kk2|r704lk2|r704mk2),
            jumlah_warga_kekurangan_gizi = sum(r710)
            )

data3 <- PODES21_auxvar_3 %>%
  rename(Kabupaten = r102n) %>%
  group_by(Kabupaten) %>%
  summarise(jumlah_desa_sinyal_kuat = sum(r1005c == 1|r1005c == 2),
            jumlah_desa_sinyal_4G = sum(r1005c == 1),
            jumlah_desa_sebagian_besar_ponsel = sum(r1003b == 1),
            jumlah_desa_sebagian_kecil_ponsel = sum(r1003b == 2),
            jumlah_desa_tidak_ada_ponsel = sum(r1003b == 3),
            jumlah_desa_lalu_lintas_darat = sum(r1001a == 1),
            jumlah_desa_lalu_lintas_lainnya = sum(r1001a == 2|r1001a == 3|r1001a == 4),
            jumlah_desa_aspal = sum(r1001b1 == 1),
            jumlah_desa_angkutan_umum = sum(r1001c1 == 1 | r1001c1 == 2),
            jumlah_koperasi_simpan_pinjam = sum(r1206a3),
            jumlah_koperasi_lainnya = sum(r1206a4)
            )

data4 <- PODES21_auxvar_4 %>%
  rename(Kabupaten = r102n) %>%
  group_by(Kabupaten) %>%
  summarise(jumlah_korban_bunuh_diri = sum(r1307ak2|r1307ak3)
  )

```


```{r}
# Merge Dataset Podes
data_merge <- full_join(data1, data2, by = "Kabupaten")
data_merge <- full_join(data_merge, data3, by = "Kabupaten")
data_merge <- full_join(data_merge, data4, by = "Kabupaten")
data_merge <- full_join(data_final, data_merge, by = "Kabupaten")

```


```{r}
data_olah <- data_merge %>%
  mutate(
    APS_Nondis = APS_Nondis/100,
    APS_Disab = APS_Disab/100,
    jumlah_desa_aspal = ifelse(is.na(jumlah_desa_aspal),0,jumlah_desa_aspal),
    persen_perkotaan = (jumlah_kota/jumlah_deskel)*100,
    persen_perdesaan = (jumlah_desa/jumlah_deskel)*100,
    persen_kumuh = (permukiman_kumuh/jumlah_deskel)*100,
    Persen_desa_dalam_hutan = (desa_dalam_hutan/jumlah_deskel)*100,
    Persen_desa_tepi_hutan = (desa_tepi_hutan/jumlah_deskel)*100,
    Persen_desa_luar_hutan = (desa_luar_hutan/jumlah_deskel)*100,
    Persen_desa_ketinggian_lebih_200 = (desa_ketinggian_lebih_200/jumlah_deskel)*100,
    Persen_desa_ketinggian_kurang_200 = (desa_ketinggian_kurang_200/jumlah_deskel)*100,
    Rasio_bts_luas = jumlah_menara_bts/luas_wilayah,
    Rasio_desa_luar_dalam = desa_luar_hutan/desa_dalam_hutan,
    Rasio_desa_luar_dalam = ifelse(is.infinite(Rasio_desa_luar_dalam),0,Rasio_desa_luar_dalam),
    Rasio_murid_sd = murid_sd/jumlah_sd,
    Rasio_murid_smp = murid_smp/jumlah_smp,
    Rasio_murid_sma = murid_sma/jumlah_sma,
    Rasio_murid_slb = murid_slb/jumlah_slb,
    Rasio_nakes_faskes = jumlah_tenaga_kesehatan/jumlah_faskes,
    Rasio_aspal_darat = jumlah_desa_aspal/jumlah_desa_lalu_lintas_darat,
    Rasio_angkutan_umum_darat = jumlah_desa_angkutan_umum/jumlah_desa_lalu_lintas_darat
    )

data_olah <- left_join(kode, data_olah, by = "Kabupaten")

```

## Partisi Dataset
```{r}
# Membuat dataset khusus pengolahan
data_olahan_rasio <- data_olah[,c(5,6,61:69)]
data_olahan_persen <- data_olah[,c(5,6,53:60)]
data_olahan_jumlah <- data_olah[,c(5,6,8:13,15:22,24:30,32,35,38:41,43,46,48:50)]
```

# DATA JUMLAH
## Cek Korelasi Data Jumlah
```{r}
# Membuat data frame kosong
cor_jumlah <- data.frame(Variable = character(),
                      Correlation = numeric(),
                      Cutoff = character(),
                      P_Value = numeric(),
                      Decision = character(),
                      stringsAsFactors = FALSE)

# Melakukan Pengecekan Korelasi Provinsi NTT - data Jumlah
for (i in 1:(ncol(data_olahan_jumlah))) {
  # Menghitung uji korelasi
  a <- cor.test(x = data_olahan_jumlah[[i]], y = data_olahan_jumlah$APS_Disab, method = "spearman")
  
  cutoff <- ifelse(abs(a$estimate) >= 0.5, "Korelasi >= 0,5", 
                     ifelse(abs(a$estimate) >= 0.3,"Korelasi >= 0,3",
                            ifelse(abs(a$estimate) >= 0.2,"Korelasi >= 0,2",
                                   ifelse(abs(a$estimate) >= 0.1,"Korelasi >= 0,1","Korelasi Rendah"))))
  
  decision <- ifelse(a$p.value < 0.05, "Signifikan 5 Persen", 
                     ifelse(a$p.value < 0.1,"Signifikan 10 Persen","Tidak Signifikan"))
  
  cor_jumlah <- rbind(cor_jumlah, data.frame(Variable = names(data_olahan_jumlah)[i],
                                       Correlation = a$estimate,
                                       Cutoff = as.factor(cutoff),
                                       P_Value = a$p.value,
                                       Decision = as.factor(decision)))
  
}

cor_jumlah %>%
  filter(abs(Correlation) >= 0.12)
```

## Cek Multikolinearitas
```{r}
# Korelasi 0.25 keatas
car::vif(
lm(APS_Disab ~ 
     keluarga_listrik +
     jumlah_SKTM,      # Variabel ini multikol
   data = data_olahan_jumlah)
)

# Korelasi 0.2 keatas
car::vif(
lm(APS_Disab ~ 
     keluarga_listrik +
     desa_tepi_hutan +
     jumlah_SKTM,      # Variabel ini multikol
   data = data_olahan_jumlah)
)
```

## EBLUP APS Disabilitas
```{r}
EBLUP_jumlah <- data_olahan_jumlah %>%
  mutate(
    RSE_Disab = ifelse(RSE_Disab == 0, 0.001, RSE_Disab),
    VarDir = (APS_Disab*RSE_Disab)^2
    )

# Model dengan semua variabel yang memiliki Korelasi >= 0.25
Eblup1 <- eblupfh(formula = APS_Disab ~
                        keluarga_listrik +
                        desa_tepi_hutan +
                        jumlah_SKTM,
                  vardir = "VarDir",
                  data = EBLUP_jumlah[-c(18,21,24,28),])

Eblup1$fit$estcoef                                   # estimasi paramter
Eblup1$df_res$eblup                                  # hasil pendugaan tak langsung
Eblup1$df_res$mse                                    # MSE
Eblup1$df_res$random_effect                          # randomeffect
(sqrt(Eblup1$df_res$mse)/Eblup1$df_res$eblup*100)    # hasil RSE pendugaan tidak langsung
```

## SAE HB Beta APS Disabilitas
```{r}
set.seed(123)

HB_jumlah <- data_olahan_jumlah %>%
  mutate(
    APS_Disab = ifelse(APS_Disab == 0, 0.0001,
                       ifelse(APS_Disab == 1, 0.9999, APS_Disab))
  )

# Menggunakan Cutoff Korelasi >= 0.2
HB1 <- saeHB::Beta(formula = APS_Disab ~ 
                     keluarga_listrik +
                     desa_tepi_hutan +
                     jumlah_SKTM, 
                   iter.update = 200, 
                   iter.mcmc = 50000, 
                   thin = 25,
                   burn.in = 10000, 
                   data = HB_jumlah)

# Menggunakan Cutoff Korelasi >= 0.25
HB2 <- saeHB::Beta(formula = APS_Disab ~
                     keluarga_listrik +
                     jumlah_SKTM, 
                   iter.update = 100, 
                   iter.mcmc = 50000, 
                   thin = 25,
                   burn.in = 10000, 
                   data = HB_jumlah)

```

## Pengecekan Hasil SAE HB
```{r}
# Cek Koefisien
HB1$coefficient[,-(4:6)]

# Cek Indirect
HB1$Est$MEAN

# Cek Standar Deviasi
HB1$Est$SD

# Cek RSE
summary(
  as.data.frame(HB1$Est$SD/HB1$Est$MEAN*100) %>%
  mutate(
    RSE = as.factor(ifelse(HB1$Est$SD/HB1$Est$MEAN*100 >= 50, ">=50%",
                           ifelse(HB1$Est$SD/HB1$Est$MEAN*100 >= 25, ">=25%",
                                  "<25%")))
    )
)
  
```

```{r}
# Cek Koefisien
HB2$coefficient[,-(4:6)]

# Cek Indirect
HB2$Est$MEAN

# Cek Standar Deviasi
HB2$Est$SD

# Cek RSE
summary(
  as.data.frame(HB2$Est$SD/HB2$Est$MEAN*100) %>%
  mutate(
    RSE = as.factor(ifelse(HB2$Est$SD/HB2$Est$MEAN*100 >= 50, ">=50%",
                           ifelse(HB2$Est$SD/HB2$Est$MEAN*100 >= 25, ">=25%",
                                  "<25%")))
    )
)
```

## Simpan Hasil Terbaik
```{r}
# Simpan Hasil

# HB1$Est$RSE <- HB1$Est$SD/HB1$Est$MEAN*100
# hasil_jumlah <- HB1$Est[,-c(4:6)]

# HB2$Est$RSE <- HB2$Est$SD/HB2$Est$MEAN*100
# hasil_jumlah <- HB2$Est[,-c(4:6)]

# write.csv(hasil_jumlah, "Hasil_jumlah.csv")
```


# DATA RASIO
## Cek Korelasi Data Rasio
```{r}
# Membuat data frame kosong
cor_rasio <- data.frame(Variable = character(),
                      Correlation = numeric(),
                      Cutoff = character(),
                      P_Value = numeric(),
                      Decision = character(),
                      stringsAsFactors = FALSE)

# Melakukan Pengecekan Korelasi Provinsi NTT - data Jumlah
for (i in 1:(ncol(data_olahan_rasio))) {
  # Menghitung uji korelasi
  a <- cor.test(x = data_olahan_rasio[[i]], y = data_olahan_rasio$APS_Disab, method = "spearman")
  
  cutoff <- ifelse(abs(a$estimate) >= 0.5, "Korelasi >= 0,5", 
                     ifelse(abs(a$estimate) >= 0.3,"Korelasi >= 0,3",
                            ifelse(abs(a$estimate) >= 0.2,"Korelasi >= 0,2",
                                   ifelse(abs(a$estimate) >= 0.1,"Korelasi >= 0,1","Korelasi Rendah"))))
  
  decision <- ifelse(a$p.value < 0.05, "Signifikan 5 Persen", 
                     ifelse(a$p.value < 0.1,"Signifikan 10 Persen","Tidak Signifikan"))
  
  cor_rasio <- rbind(cor_rasio, data.frame(Variable = names(data_olahan_rasio)[i],
                                       Correlation = a$estimate,
                                       Cutoff = as.factor(cutoff),
                                       P_Value = a$p.value,
                                       Decision = as.factor(decision)))
  
}

cor_rasio %>%
  filter(abs(Correlation) >= 0.20)
```

## Cek Multikolinearitas
```{r}
# Korelasi 0.15 keatas
car::vif(
lm(APS_Disab ~ 
     Rasio_murid_smp +
     Rasio_nakes_faskes +
     Rasio_angkutan_umum_darat,
   data = data_olahan_rasio)
)

# Korelasi 0.2 keatas
car::vif(
lm(APS_Disab ~ 
     Rasio_murid_smp +
     Rasio_angkutan_umum_darat,
   data = data_olahan_rasio)
)
```

## EBLUP APS Disabilitas
```{r}
EBLUP_rasio <- data_olahan_rasio %>%
  mutate(
    RSE_Disab = ifelse(RSE_Disab == 0, 0.001, RSE_Disab),
    VarDir = (APS_Disab*RSE_Disab)^2
    )

# Model dengan semua variabel yang memiliki Korelasi >= 0.25
Eblup2 <- eblupfh(formula = APS_Disab ~
                        Rasio_murid_smp +
                        Rasio_angkutan_umum_darat,
                  vardir = "VarDir",
                  data = EBLUP_rasio[-c(18,21,24,28),],
                  method = "REML")

Eblup2$fit$estcoef                                   # estimasi paramter
Eblup2$df_res$eblup                                  # hasil pendugaan tak langsung
Eblup2$df_res$mse                                    # MSE
Eblup2$df_res$random_effect                          # randomeffect
(sqrt(Eblup2$df_res$mse)/Eblup2$df_res$eblup*100)    # hasil RSE pendugaan tidak langsung
```

## SAE HB Beta APS Disabilitas
```{r}
set.seed(123)

HB_rasio <- data_olahan_rasio %>%
  mutate(
    APS_Disab = ifelse(APS_Disab == 0, 0.0001,
                       ifelse(APS_Disab == 1, 0.9999, APS_Disab))
  )

# Menggunakan Cutoff Korelasi >= 0.15
HB3 <- saeHB::Beta(formula = APS_Disab ~ 
                     Rasio_murid_smp +
                     Rasio_angkutan_umum_darat, 
                   iter.update = 200, 
                   iter.mcmc = 50000, 
                   thin = 25,
                   burn.in = 10000, 
                   data = HB_rasio)

# Menggunakan Cutoff Korelasi >= 0.2
HB4 <- saeHB::Beta(formula = APS_Disab ~
                     Rasio_murid_smp +
                     Rasio_nakes_faskes +
                     Rasio_angkutan_umum_darat, 
                   iter.update = 200, 
                   iter.mcmc = 50000, 
                   thin = 25,
                   burn.in = 10000, 
                   data = HB_rasio)

```

## Pengecekan Hasil SAE HB
```{r}
# Cek Koefisien
HB3$coefficient[,-(4:6)]

# Cek Indirect
HB3$Est$MEAN

# Cek Standar Deviasi
HB3$Est$SD

# Cek RSE
summary(
  as.data.frame(HB3$Est$SD/HB3$Est$MEAN*100) %>%
  mutate(
    RSE = as.factor(ifelse(HB3$Est$SD/HB3$Est$MEAN*100 >= 50, ">=50%",
                           ifelse(HB3$Est$SD/HB3$Est$MEAN*100 >= 25, ">=25%",
                                  "<25%")))
    )
)
  
```

```{r}
# Cek Koefisien
HB4$coefficient[,-(4:6)]

# Cek Indirect
HB4$Est$MEAN

# Cek Standar Deviasi
HB4$Est$SD

# Cek RSE
summary(
  as.data.frame(HB4$Est$SD/HB4$Est$MEAN*100) %>%
  mutate(
    RSE = as.factor(ifelse(HB4$Est$SD/HB4$Est$MEAN*100 >= 50, ">=50%",
                           ifelse(HB4$Est$SD/HB4$Est$MEAN*100 >= 25, ">=25%",
                                  "<25%")))
    )
)
```

## Simpan Hasil Terbaik
```{r}
# Simpan Hasil

# HB3$Est$RSE <- HB3$Est$SD/HB3$Est$MEAN*100
# hasil_rasio <- HB3$Est[,-c(4:6)]

# HB4$Est$RSE <- HB4$Est$SD/HB4$Est$MEAN*100
# hasil_rasio <- HB4$Est[,-c(4:6)]

# write.csv(hasil_rasio, "Hasil_rasio.csv")
```


# DATA PERSEN
## Cek Korelasi Data Persen
```{r}
# Membuat data frame kosong
cor_persen <- data.frame(Variable = character(),
                      Correlation = numeric(),
                      Cutoff = character(),
                      P_Value = numeric(),
                      Decision = character(),
                      stringsAsFactors = FALSE)

# Melakukan Pengecekan Korelasi Provinsi NTT - data Jumlah
for (i in 1:(ncol(data_olahan_persen))) {
  # Menghitung uji korelasi
  a <- cor.test(x = data_olahan_persen[[i]], y = data_olahan_persen$APS_Disab, method = "spearman")
  
  cutoff <- ifelse(abs(a$estimate) >= 0.5, "Korelasi >= 0,5", 
                     ifelse(abs(a$estimate) >= 0.3,"Korelasi >= 0,3",
                            ifelse(abs(a$estimate) >= 0.2,"Korelasi >= 0,2",
                                   ifelse(abs(a$estimate) >= 0.1,"Korelasi >= 0,1","Korelasi Rendah"))))
  
  decision <- ifelse(a$p.value < 0.05, "Signifikan 5 Persen", 
                     ifelse(a$p.value < 0.1,"Signifikan 10 Persen","Tidak Signifikan"))
  
  cor_persen <- rbind(cor_persen, data.frame(Variable = names(data_olahan_persen)[i],
                                       Correlation = a$estimate,
                                       Cutoff = as.factor(cutoff),
                                       P_Value = a$p.value,
                                       Decision = as.factor(decision)))
  
}

cor_persen %>%
  filter(abs(Correlation) >= 0.05)
```

## Cek Multikolinearitas
```{r}
# Korelasi 0.2 keatas
car::vif(
lm(APS_Disab ~ 
     Persen_desa_dalam_hutan +
     Persen_desa_luar_hutan,
   data = data_olahan_persen)
)
```

## EBLUP APS Disabilitas
```{r}
EBLUP_persen <- data_olahan_persen %>%
  mutate(
    RSE_Disab = ifelse(RSE_Disab == 0, 0.001, RSE_Disab),
    VarDir = (APS_Disab*RSE_Disab)^2
    )

# Model dengan semua variabel yang memiliki Korelasi >= 0.25
Eblup3 <- eblupfh(formula = APS_Disab ~
                        Persen_desa_dalam_hutan +
                        Persen_desa_luar_hutan,
                  vardir = "VarDir",
                  data = EBLUP_persen[-c(18,21,24,28),],
                  method = "REML")

Eblup3$fit$estcoef                                   # estimasi paramter
Eblup3$df_res$eblup                                  # hasil pendugaan tak langsung
Eblup3$df_res$mse                                    # MSE
Eblup3$df_res$random_effect                          # randomeffect
(sqrt(Eblup3$df_res$mse)/Eblup3$df_res$eblup*100)    # hasil RSE pendugaan tidak langsung
```

## SAE HB Beta APS Disabilitas
```{r}
set.seed(123)

HB_persen <- data_olahan_persen %>%
  mutate(
    APS_Disab = ifelse(APS_Disab == 0, 0.0001,
                       ifelse(APS_Disab == 1, 0.9999, APS_Disab))
  )

# Menggunakan Cutoff Korelasi >= 0.2
HB5 <- saeHB::Beta(formula = APS_Disab ~ 
                     Persen_desa_dalam_hutan +
                     Persen_desa_luar_hutan, 
                   iter.update = 200, 
                   iter.mcmc = 50000, 
                   thin = 25,
                   burn.in = 10000, 
                   data = HB_persen)

```

## Pengecekan Hasil SAE HB
```{r}
# Cek Koefisien
HB5$coefficient[,-(4:6)]

# Cek Indirect
HB5$Est$MEAN

# Cek Standar Deviasi
HB5$Est$SD

# Cek RSE
summary(
  as.data.frame(HB5$Est$SD/HB5$Est$MEAN*100) %>%
  mutate(
    RSE = as.factor(ifelse(HB5$Est$SD/HB5$Est$MEAN*100 >= 50, ">=50%",
                           ifelse(HB5$Est$SD/HB5$Est$MEAN*100 >= 25, ">=25%",
                                  "<25%")))
    )
)
  
```

## Simpan Hasil Terbaik
```{r}
# Simpan Hasil

# HB5$Est$RSE <- HB5$Est$SD/HB5$Est$MEAN*100
# hasil_persen <- HB5$Est[,-c(4:6)]

# HB6$Est$RSE <- HB6$Est$SD/HB6$Est$MEAN*100
# hasil_persen <- HB6$Est[,-c(4:6)]

# write.csv(hasil_persen, "Hasil_persen.csv")
```

